【裁判字號】    92,簡上,5
【裁判日期】    920501
【裁判案由】    給付會款
【裁判全文】
臺灣桃園地方法院民事判決  九十二年度簡上字五號
    上  訴  人  乙○○
    被  上訴人  甲○○
    訴訟代理人  丙○○
右當事人間請求給付會款事件，上訴人對於中華民國九十一年十一月二十六日本院中
壢簡易庭九十一年度壢簡字第九八三號第一審判決提起上訴，本院判決如左：
    主      文
上訴駁回。
第二審訴訟費用由上訴人負擔。
    事      實
甲、上訴人方面：
一、聲明：
（一）原判決廢棄。
（二）駁回被上訴人在第一審簡易之訴。
二、陳述：
    上訴人對於被上訴人於原審所主張之事實及提出之證據均不爭執，惟被上訴人於
    民國八十九年底，曾當眾誣指上訴人竊取被上訴人家裡之豬肉，因而致上訴人受
    有名譽上之損害，經宗親好友居間協調之結果，被上訴人曾於九十年一月、二月
    間向上訴人之父親表示要免除上訴人系爭會款債務，以賠償上訴人上開名譽之損
    失，而上訴人亦表示同意被上訴人以免除系爭會款債務之方式作為賠償。
三、證據：聲請訊問證人陳文虎、宋洪銘、邱慶銅。
乙、被上訴人方面：
一、聲明：求為判決如主文所示。
二、陳述：除與原判決記載相同者，茲引用之外，補稱：
    上訴人所稱被上訴人當眾誣指上訴人竊取伊家裡之豬肉，侵害上訴人名譽，而被
    上訴人以免除系爭會款債務作為賠償一事，全屬杜撰，不可採信。
三、證據：援用第一審所提證據。
    理      由
一、本件被上訴人起訴主張：上訴人於八十八年四月間，參加由伊擔任會首之互助會
    ，該互助會會期自八十八年三月十五日起至九十年六月十五日止，共二十一期，
    每期會款為新臺幣（下同）三萬元，採內標制，於每月十五日開標，各會員應於
    每月十六日繳付會款，否則應自十七日起負遲延責任，而上訴人於八十八年六月
    十五日得標，共取得會款七十三萬三千二百元。詎上訴人於九十年一月十五日起
    即藉故不按期給付其會款，至九十年六月十五日止，積欠會款十八萬元，伊屢向
    上訴人催討，均不置理，爰依民法合會法律關係，請求上訴人應給付伊十八萬元
    ，及自九十年六月十九日起至清償日止，按年息百分之五計算之利息等語。上訴
    人則以：被上訴人曾於八十九年底，曾當眾誣指伊竊取被上訴人家裡之豬肉，因
    而致伊受有名譽上之損害，經宗親好友居間協調之結果，被上訴人曾於九十年一
    月、二月間向伊父親表示要免除上訴人系爭會款債務，以賠償伊上開名譽之損失
    ，而伊亦表示同意被上訴人以免除系爭會款債務之方式作為賠償等語，資為抗辯
    。
二、按當事人主張有利於己之事實，就其事實負有舉證之責，民事訴訟法第二百七十
    七條定有明文。經查，本件被上訴人於原審主張上訴人積欠其會款之事實，業據
    其於原審提出與所述相符之互助會單、支票存根、存證信函及簽收單為證，上訴
    人對此亦不爭執，堪信為真實，惟上訴人抗辯稱：被上訴人曾於九十年一、二月
    間，免除上訴人系爭會款債務云云，為被上訴人所否認，雖上訴人聲請本院訊問
    證人陳文虎、宋洪銘、邱慶銅三人，但該等三人均到庭結證稱：不清楚兩造間有
    何糾紛，也沒聽過被上訴人誣指上訴人竊取豬肉一事，雖然曾被找去上訴人家中
    談兩造之間的問題，但當天因兩造均未到場，故不知兩造要談何事等語（見本院
    九十二年三月四日準備程序筆錄第四頁至第六頁），迄至本院九十二年四月十七
    日言詞辯論終結前，上訴人就其所辯稱之免除債務一事，未能提出證據以實其說
    ，揆諸前揭法條規定，難認其抗辯之事實為真實。
三、綜上所述，依據兩造間上開互助會之約定，本件被上訴人主張上訴人積欠伊會款
    十八萬元及自九十年六月十九日起至清償日止，按年息百分之五計算之利息為可
    採，上訴人所辯無足可取。從而，被上訴人本於民法合會法律關係，請求上訴人
    給付如右揭之金額，為有理由，應予准許。又，本於合會有所請求而涉訟所為被
    告敗訴之判決，應依職權宣告假執行，民事訴訟法第三百八十九條第一項第三款
    定有明文，原審判命上訴人如數給付，並依職權宣告假執行，於法並無不合，上
    訴意旨指摘原判決不當，求予廢棄改判，為無理由，應予駁回其上訴。
四、據上論結，本件上訴為無理由，依民事訴訟法第四百三十六條之一第三項、第四
    百四十九條第一項、第七十八條，判決如主文。
中      華      民      國    九十二    年      五      月      一      日
                              臺灣桃園地方法院民事第二庭
~B審判長法官  邱瑞祥
~B法      官  劉佩宜
~B法      官  張明儀
右正本係照原本作成
本判決不得上訴。
中      華      民      國    九十二    年      五      月       二     日
~B      法院書記官  黃文琪


司法院資訊處製作；財團法人民間司法改革基金會備份。
